【裁判字號】    99,附民,8
【裁判日期】    990730
【裁判案由】    侵權行為損害賠償
【裁判全文】
臺灣高等法院花蓮分院刑事附帶民事訴訟判決
原      告  乙○○○
訴訟代理人  丙○○
            丁○○
被      告  甲○○
上列當事人間因被告偽造文書等案件（99年上訴字第29號），原
告依法提起附帶民事訴訟，請求損害賠償，本院於99年6月10日
言詞辯論終結，判決如下：
    主  文
被告應給付原告新臺幣貳佰肆拾萬元，及自民國玖拾玖年肆月捌
日起，至清償日止，按年息百分之五計算之利息。
原告其餘之訴駁回。
    事  實
甲、原告方面：
一、聲明：被告應給付原告新臺幣（下同）3,360,000元，及自
    起訴狀繕本送達被告翌日起至清償日止，按年息百分之五計
    算之利息。
二、陳述：
    (一)被告侵權行為之事實引用臺灣臺東地方法院98年度訴字第
      132號刑事判決書附表三編號(三)、(四)、附表八編號(四
      ) 所載被告之犯罪事實之記載。
    (二)被告分別於民國98年2月12日11時許、同日14時許及同日
      10時許以共同向原告施用詐術之侵權行為，先後騙取160
      萬元、80萬元及96萬元之款項，致使原告受有共計3,360,
       000元之損害，爰求為命被告賠償3,360,000元及自本件
      起訴狀繕本送達被告翌日起至清償日止，按照法定利率計
      算之遲延利息。
乙、被告方面：
一、聲明：原告之訴駁回。
二、陳述：否認原告所指侵權行為之事實。理由引用刑事判決書
    所載其否認犯罪事實之理由。
    理  由
一、本件原告經合法傳喚，無正當理由未到庭，本院爰不待其陳
    述而為判決。
二、原告主張被告犯有偽造文書等罪，經臺灣臺東地方法院以98
    年度訴字第132號判處有罪，經被告提起上訴後，業經本院
    以99年度上訴字第29號駁回其上訴（如附件）而認定在案，
    則原告主張被告對其有如判決附表三編號(三)(四)之犯罪行
    為而分別交付160萬元及80萬元之侵權行為事實，有附件之
    判決書可稽，堪以認定，則原告依民法第184條第1項前段規
    定基於侵權行為之法律關係，請求被告賠償所受損害240萬
    元及自本件訴狀繕本送達被告翌日即99年4月8日起至清償日
    止，按照法定利率計算之遲延利息，即為有理由，應予准許
    。
三、至於原告請求依原審判決附表八編號(四)部分之事實請求賠
    償96萬元部分，因原審就此部分認為並無證據證明被告向其
    詐騙而為無罪之諭知，且檢察官就此部分亦未提起上訴，按
    附帶民事訴訟之判決，應以刑事訴訟判決所認定之事實為據
    ，刑事訴訟法第500條前段定有明文，故此部分之請求既經
    為無罪判決確定，依上開規定，其請求自無從准許，應予駁
    回。
四、從而，本件原告基於侵權行為之法律關係，請求被告給付24
    0萬元之損害賠償，及自起訴狀繕本送達翌日即99年4月8日
    起至清償日止，按年息5%計算之利息，應予准許。逾此範圍
    不應准許，其請求為無理由，應予駁回。
據上論結，本件原告之訴，為一部有理由，一部無理由，依刑事
訴訟法第498條、第502條第1項、第2項判決如主文。
中    華    民    國    99    年    7     月    30    日
                         審判長法  官  何方興
                               法  官  林碧玲
                               法  官  王紋瑩
以上正本證明與原本無異。
如不服本判決，應於判決送達後10日內，向本院提出上訴書狀。
其未敘述理由者，除已有刑事上訴書狀之理由可資引用者得不敘
述上訴之理由外，應於提出上訴狀後10日內本院補提理由狀（均
須附繕本）。
中    華    民    國    99    年    7     月    30    日
                               書記官  李芸宜

司法院資訊處製作；財團法人民間司法改革基金會備份。
